【裁判字號】    97,抗,96
【裁判日期】    970328
【裁判案由】    確定訴訟費用額
【裁判全文】
臺灣高等法院臺南分院民事裁定    97年度抗字第96號
抗  告  人  財政部國有財產局台灣南區辦事處台南分處
法定代理人  乙○○
上列抗告人因與相對人甲○○間確定訴訟費用額事件，對於中華
民國97年2月29日台灣台南地方法院97年度聲字第225號裁定提起
抗告，本院裁定如下：
    主  文
抗告駁回。
抗告程序費用新台幣壹仟元由抗告人負擔。
    理  由
一、按「法院未於訴訟費用之裁判確定其費用額者，第一審受訴
    法院於該裁判有執行力後，應依聲請以裁定確定之。」、「
    依第一項確定之訴訟費用額，應於裁定送達之翌日起，加給
    按法定利率計算之利息。」，民事訴訟法第91條第1項、第3
    項分別定有明文。
二、抗告意旨略以：兩造間租佃爭議事件，雖經最高法院於民國
    96年11月15日裁定駁回抗告人第三審上訴，惟本件業經抗告
    人於法定期間內向最高法院聲請再審，故本件尚未判決確定
    ，是本件應得類推適用民事訴訟法第88條規定等語。
三、茲查：本件相對人主張其與抗告人間租佃爭議事件，經原審
    法院96年度訴字第116號、本院96年度上字第126號判決抗告
    人敗訴，並經最高法院96年度台上字第2552號裁定駁回抗告
    人之上訴而告確定在案，歷審訴訟費用應由抗告人負擔。原
    審法院於依職權調閱上開案卷審查無訛後，依首開規定予以
    准許，經核並無違誤。抗告意旨指摘其已對上開最高法院確
    定裁定提起再審之訴，本件命負擔訴訟費用事件應暫緩裁定
    云云。惟按提起再審之訴，並不能阻止上開確定判決之確定
    力及執行力，亦與民事訴訟法第88條關於本案裁判上訴時對
    訴訟費用聲明不服之限制規定無涉，抗告人執此為由提起本
    件抗告，難認有理由，應予駁回。
結論：本件抗告無理由，依民事訴訟法第四百九十五條之一第一
項、第九十五條、第七十八條裁定如主文。
中    華    民    國    97    年    3    月     28    日
                  民事第三庭    審判長法  官  陳光秀
                                      法  官  莊俊華
                                      法  官  曾平杉
上為正本係照原本作成。
如不服本裁定，僅得於收受本裁定正本送達後10日內以適用法規
顯有錯誤為理由，向本院提出再抗告狀（須附繕本）依法應繳納
抗告費新台幣1千元，並委任律師為訴訟代理人，經本院許可後
始可再抗告於最高法院。
中    華    民    國    97    年    3    月     28    日
                                      書記官  葉秀珍
【附記】
民事訴訟法第495條之1第2項準用同法第466條之1第1、2項規定
：
(1)對於第二審判決上訴，上訴人應委任律師為訴訟代理人。但上
  訴人或其法定代理人具有律師資格者，不在此限。
(2)上訴人之配偶、三親等內之血親、二親等內之姻親，或上訴人
  為法人、中央或地方機關時，其所屬專任人員具有律師資格並
  經法院認為適當者，亦得為第三審訴訟代理人。
民事訴訟法第466條之2：
  上訴人無資力委任訴訟代理人者，得依訴訟救助之規定，聲請第
  三審法院為之選任律師為其訴訟代理人。


司法院資訊處製作；財團法人民間司法改革基金會備份。
